【裁判字號】    95,簡聲抗,11
【裁判日期】    951228
【裁判案由】    停止強制執行
【裁判全文】
臺灣桃園地方法院民事裁定            95年度簡聲抗字第11號
抗  告  人  甲○○
上列抗告人與相對人乙○○間聲請停止執行事件，抗告人對於民
國95年11月14日本院中壢簡易庭95年度壢簡聲字第75號裁定提起
抗告，本院裁定如下：
    主  文
抗告駁回。
抗告程序費用由抗告人負擔。
    理  由
一、本件抗告意旨略以：相對人以其已對本院93年度壢簡字第63
    4 號拆屋還地事件之民事判決提起再審之訴，而聲請本院中
    壢簡易庭以95年度壢簡聲字第75號民事裁定（下稱原裁定）
    准予供擔保新台幣（下同）2,088 元後，停止本院95年度執
    字第28676 號拆屋還地強制執行事件之強制執行程序。惟上
    開命相對人拆屋還地之判決已於民國94年7 月26日確定，並
    經抗告人催請相對人自動拆屋還地未果，且相對人所提再審
    之訴業經本院95年度壢再簡字第1 號裁定駁回，現由本院95
    年度再簡抗字第3 號審理中，足認相對人提起再審之訴之目
    的係故意妨礙抗告人行使權利，其聲請停止上開強制執行程
    序並無理由。且抗告人本欲將相對人無權占用面積為48平方
    公尺之前揭土地（下稱系爭土地）作最有效之利用以賺取利
    潤，經初略估算抗告人因本件裁定停止執行所受損害至少達
    相對人所占用系爭土地價值230,400 元之3 倍以上，即至少
    為691,200 元，此部分損害自應由相對人負責賠償，惟原裁
    定僅命相對人供擔保2,080 元即准予停止強制執行，顯屬過
    低，不足補償抗告人所受損害。爰提起本件抗告，請求廢棄
    原裁定等語。
二、按強制執行程序開始後，除法律另有規定外，不停止執行。
    有回復原狀之聲請，或提起再審或異議之訴，或對於和解為
    繼續審判之請求，或提起宣告調解無效之訴、撤銷調解之訴
    ，或對於許可強制執行之裁定提起抗告時，法院因必要情形
    或依聲請定相當並確實之擔保，得為停止強制執行之裁定，
    強制執行法第18條定有明文。
三、經查，本件抗告人前以本院93年度壢簡字第634 號民事判決
    為執行名義，向本院聲請對相對人為強制執行，經本院以95
    年度執字第28676 號拆屋還地強制執行事件受理並予執行，
    嗣相對人向本院就抗告人聲請上開強制執行所憑之執行名義
    即本院93年度壢簡字第634 號民事判決提起再審之訴，雖經
    本院95年度壢再簡字第1 號民事裁定駁回，惟相對人已對該
    裁定提起抗告，現由本院95年度再簡抗字第3 號受理在案，
    則上開強制執行程序倘不停止執行，相對人將受難以回復之
    損害等情，業據本院依職權調取本院95年度執字第28676 號
    拆屋還地強制執行、95年度壢再簡字第1 號、95年度再簡抗
    字第3 號拆屋還地事件卷宗，核閱屬實。足認相對人聲請本
    院裁定准其供擔保停止上開拆屋還地強制執行事件之執行程
    序，核與上引法文規定相符，自應准許。抗告人以相對人未
    依其催告自動拆屋還地，且相對人所提再審之訴業經本院95
    年度壢再簡字第1 號裁定駁回為據，指稱相對人提起再審之
    訴之目的係故意妨礙其行使權利，不應准其停止前揭強制執
    行之聲請，自屬誤會。
四、次按法院依強制執行法第18條第2 項定擔保金額而准許停止
    強制執行之裁定者，該項擔保係備供債權人因停止執行所受
    損害之賠償，其數額應依標的物停止執行後，債權人未能即
    時受償或利用該標的物所受之損害額，或其因另供擔保強制
    執行所受之損害額定之，非以標的物之價值或其債權額為依
    據（最高法院86年度台抗字第442 號裁定意旨參照）。經查
    ，抗告人在本院前開93年度壢簡字第634 號拆屋還地事件，
    除訴請相對人拆屋還地外，並請求相對人返還占用系爭土地
    之不當得利，且其於該件並未提出或主張擬就系爭土地為如
    何利用之計劃，並請求依土地法第105 條準用第97條之規定
    ，計算因相對人占用系爭土地致其所受相當於租金之損害，
    經該件判決審酌系爭土地係位於桃園縣觀音鄉之郊外，前有
    寬約4 公尺之道路連接中山路，離中山路約500 公尺，四周
    均無商店，交通尚非便利，非屬商業交易繁榮之區域，而認
    定相對人自93年7 月14日起占用系爭土地，致抗告人所受相
    當於租金之損害為每年737 元確定等情，業經本院依職權調
    閱該件卷證，核閱無誤，自屬可採。則原裁定衡酌相對人所
    提前開再審之訴，其案情尚非繁雜，係屬應適用簡易訴訟程
    序之案件，僅能上訴至第二審，經參考各級法院辦案期限實
    施要點規定，第一、二審簡易訴訟程序審判案件之辦案期限
    分別為10個月、2 年，合計2 年10月，而以相對人提起前開
    再審之訴可能進行之訴訟期間2 年10月為計算基準，據以計
    算抗告人因本件強制執行事件停止執行所可能遭受之損害為
    2,088 元【計算式：737 元×（10/12 ＋2） ＝2,088 元，
    元以下4 捨5 入】，爰酌定相對人為抗告人供上開金額之擔
    保後，准停止本件強制執行事件之執行程序，其所定之供擔
    保金額自屬相當，並無抗告人所指過低之情形。抗告人既未
    提出任何事證證明其就系爭土地有如何利用計劃，是其空言
    指稱欲就系爭土地為最有效之利用以賺取利潤，故其所受損
    害在系爭土地價值3 倍以上之說，自與上引裁定意旨不符而
    無可採，其據以指摘原裁定不當，求予廢棄，自無理由，應
    駁回其抗告。
五、依非訟事件法第46條、民事訴訟法第495 條之1 第1 項、第
    449 條第1 項、第95條、第78條，裁定如主文。
中    華    民    國    95    年    12    月    28    日
                  民事第一庭  審判長法  官  郭琇玲
                                    法  官  吳爭奇
                                    法  官  陳勇松
以上正本係照原本作成。
如對本裁定抗告，應於收受裁定正本送達後10日內向本院提出抗
告狀，並繳納抗告裁判費新台幣1,000 元。
中    華    民    國    95    年    12    月    28    日
                                    書記官  蔡佳玲


司法院資訊處製作；財團法人民間司法改革基金會備份。
